【裁判字號】    90,上易,1324
【裁判日期】    900815
【裁判案由】    竊盜
【裁判全文】
臺灣高等法院高雄分院刑事判決                    九十年度上易字第一三二四號
    上訴人即被告  甲○○
    上訴人即被告  丙○○
右上訴人等因竊盜案件，不服臺灣屏東地方法院九十年度易字第四三七號中華民國九
十年五月三十一日第一審判決（起訴案號：臺灣屏東地方法院檢察署九十年度偵字第
一０五九號），提起上訴，本院判決如左：
      主  文
上訴駁回。
      事  實
一、丙○○係甲○○所雇用之司機，二人共同基於意圖為自己不法所有之犯意聯絡，
    於民國九十年一月十五日二十二時二十分許，先由甲○○駕駛自用小客車搭載丙○○至屏東市○○區○○路二十號前，由甲○○駕駛其所有之拖板車，由傳聖興
    將停放該處乙○○所有之黃色三菱牌挖土機（價值約新台幣六十萬元）駛至拖板
    車上後竊走，載運至屏東縣萬巒鄉鄉公所垃圾車停車場旁之廢棄空地隱密處停放
    ，為避免遭人發現，並以噴漆將該部挖土機車尾記載之車主乙○○電話號碼塗銷
    。嗣於九十年一月十六日晚間十時許，為警於該處查獲。
二、案經屏東縣警察局潮州分局報請臺灣屏東地方法院檢察官偵查起訴。
    理  由
一、訊據上訴人即被告甲○○、丙○○對於上開竊盜事實均矢口否認，被告甲○○辯
    稱：伊係以自小客車帶丙○○至現場，當地有四部挖土機，伊叫丙○○將其中最
    舊的一部拖走，隨即離開，伊不知道是否丙○○偷別人的挖土機，亦不知是何人
    將挖土機上之電話號碼噴漆塗抹的云云。被告丙○○則辯以：伊係受僱於甲○○
    ，當天是甲○○以自用小客車將伊載至現場，只有口頭交代說把最舊的一部拖走
    ，並未指明是哪一部，他拿給伊之鑰匙是圓的，與平常拿給伊是扁的不同。伊可
    能拖錯了，第二天是甲○○打電話來說挖土機拖錯了，叫伊自行處理，伊並未偷
    竊他人挖土機，亦不知是何人噴漆將挖土機上之電話號碼塗抹云云。
二、經查：
（一）右揭被告甲○○如何因被告丙○○之提議而與被告丙○○共同竊取被害人乙○○所有之三菱牌挖土機之犯行，業據被告甲○○於警訊中供述明確，據其供稱
      ：該部失竊的挖土機是我雇用的司機「阿興」提議竊取的，因而邀我開我所有
      之挖土機搬運貨車（應係指拖板車）到屏東市○○區○○路二十號前竊取該部
      挖土機，當時是由我開搬運貨車，而由「阿興」將該部挖土機移至我貨車上，
      再由我與「阿興」兩人將該部挖土機載回萬丹鄉鄉公所停車場旁空地擺放；噴
      漆是丙○○所購買，因怕失主發現，逃避警方查緝等語（見警卷第六、七頁及
      第九頁），核與被害人乙○○指述之其所有之三菱牌挖土機停放在屏東市○○
      區○○路二十號前失竊之情節相符，並有工環路二十號現場定格錄影機翻拍照
      片二幀、拖板車與被竊挖土機車身照片多幀及贓物認領保管收據一紙在卷可資
      佐證。被告甲○○雖於偵查中翻異前詞，辯稱警訊時因喝酒後害怕才做如此之
      供述，然證人許金印即當時為被告甲○○製作筆錄之員警在偵查中到庭證稱：
      被告甲○○製作訊問筆錄當時身上並無酒味等語（見偵查卷宗第三十二頁），
      況被告甲○○嗣在原審審理中經訊以對其警訊之供述是否實在，被告甲○○答
      稱實在，足見被告甲○○在偵查中上開警訊時係因喝酒、害怕云云之辯解，顯
      係畏罪卸責之辯詞無可採信。
（二）另據被害人乙○○在原審指述：工業區○○路二十號附近除停放其所有之挖土
      機一部外，並無其餘挖土機，且查獲地點距離被告甲○○家約一公里左右，放
      置地點為空屋旁，很隱密等語（見原審九十年五月二十四日審判筆錄），是被
      告二人所辯因當地有四部挖土機，因而拖錯云云，顯非實在。況若被告二人主
      觀上果真誤認該部挖土機為被告甲○○所有，何需將之拖至距離被告甲○○住
      處甚遠之隱密空地停放，並以噴漆塗抹車尾足以辨識為車主之電話號碼？被告
      二人上開辯解，顯違常情，並非可採，本件事證明確，被告二人竊盜犯行堪以
      認定。
三、核被告甲○○、丙○○所為，均係犯刑法第三百二十條第一項之竊盜罪。被告二
    人有犯意之聯絡及行為之分擔，皆為共同正犯。原審認被告甲○○、丙○○二人
    均罪証明確，因依刑法第二十八條、第三百二十條第一項規定，並審酌被告二人
    素行、在夜間以拖板車載運竊走之犯罪手段、所竊挖土機值約六十萬元價值非輕
    及犯罪後並未供承犯行之態度（原判決未具體載明審酌犯罪手段、犯後之態度等
    ，應予指正）等一切情狀，均量處被告有期徒刑十月。復明扣案噴漆三瓶與本
    件竊盜犯罪無涉，爰不另為沒收之諭知。其認事用法俱無違誤，量刑亦稱妥適。
    被告上訴意旨空言否認犯罪，自無足取，上訴為無理由，應予駁回。
據上論結，應依刑事訴訟法第三百六十八條，判決如主文。
本案經檢察官陳新慶到庭執行職務。
中    華    民    國      九十      年       八       月      十五      日
                              臺灣高等法院高雄分院刑事第三庭
                                  審判長法官  莊秋桃
                                        法官  謝宏宗
                                        法官  莊崑山
右正本證明與原本無異。
不得上訴。
                                      書記官  邱麗莉
中    華    民    國      九十      年       八       月      十七      日
附錄：本判決論罪科刑法條：
刑法第三百二十條第一項
意圖為自己或第三人不法之所有，而竊取他人之動產者，為竊盜罪，處五年以下有期
徒刑、拘役或五百元以下罰金。
                                                                    Ａ


司法院資訊處製作；財團法人民間司法改革基金會備份。
